【裁判字號】    89,易,4309
【裁判日期】    891128
【裁判案由】    電子遊戲場業管理條例
【裁判全文】
臺灣高雄地方法院刑事判決                        八十九年度易字第四三九號
    公  訴  人  臺灣高雄地方法院檢察署檢察官
    被      告  甲○○
右列被告因電子遊戲場業管理條例案件，經檢察官聲請簡易判決處刑，經本院簡易庭
認為不宜以簡易判決處刑，移由本院改依通常程序審理，判決如左：
    主  文
甲○○無罪。
    理  由
一、公訴意旨略以：被告甲○○係設於高雄市○○區○○街四十二號「佳佳樂五金百
    貨行」之負責人，違反電子遊戲場業管理條例規定，未經登記，即自民國八十九
    年二月二十日起，在店內擺設滿貫大亨、動物柏青哥各一台（均無退幣口），插
    電營業，供不特定之顧客以每次投入新台幣（下同）十元之方式打玩，迄同年月
    二十三日十四時二十分許，在上址為警當場查獲，因認被告涉有違反電子遊戲場
    業管理條例第十五條之罪嫌。
二、按犯罪事實應依證據認定，無證據不得推定其犯罪事實，刑事訴訟法第一百五十
    四條定有明文。又按電子遊戲場業管理條例第十五條規定：「未依本條例規定辦
    理營利事業登記者，不得經營電子遊戲場業。」、第十六條規定：「非電子遊戲
    場業之其他營利事業，不得就其營業場所，供他人設置電子遊戲機營業。」，是
    就非電子遊戲場業之其他營利事業，以其營業場所供「他人」設置電子遊戲機之
    行為態樣，自應以該條例第十六條加以規範，依同條例第二十八條規定，處行為
    人十萬元以上五十萬元以下罰鍰，並限期令其改善，屆期仍未改善者，按次連續
    處罰至其改善為止。訊據被告甲○○固坦承為設於高雄市○○區○○街四十二號
    「佳佳樂五金百貨行」之負責人，及自八十九年二月二十日起，在上址店內擺設
    滿貫大亨、動物柏青哥各一台營業之事實，並有高雄市政府警察局苓雅分局臨檢
    紀錄表可參；惟辯稱：店內的滿貫大亨、動物柏青哥都是一位叫「阿山」的人拿
    來寄放的。
三、經查，被告係於八十九年二月二十三日下午二時二十分許，經警查獲於上址「佳
    佳樂五金百貨行」內擺設電子遊戲機滿貫大亨、動物柏青哥各一台，並於當日至
    警局製作警訊筆錄，再於八十九年四月十七日至臺灣高雄地方法院檢察署接受檢
    察官之訊問，雖被告於八十九年二月二十三日之警訊筆錄及八十九年四月十七日
    之偵訊筆錄中，均未曾提及店內擺設之電子遊戲機係由他人所寄放之情；惟被告
    另於八十九年二月二十五日，接受高雄市政府警察局督察室維新小組訊問時稱：
    「‧‧‧原來我從來不擺設電玩，但今年二月五日至二月八日曾有人來寄台二台
    （滿貫及柏青哥各一台），二月八日後我就收起來，但寄台者阿山（姓名不詳）
    自稱警界關係良好，並出示一張紅色證件，表示他也是警察，叫我繼續擺不用怕
    被警察取締，經他多次慫恿後，我自二月二十日再擺起來，但二月二十三日就被
    轄區三多所告發無照經營電玩了。」，有高雄市政府警察局督察室維新小組八十
    九年二月二十五日訊問筆錄可參，且經警員提示乙○○（五十九年六月二十八日
    生，身分證統一編號：Ｚ000000000號）之口卡片予被告指認，被告亦
    確認口卡片上之乙○○即為寄放電子遊戲機之「阿山」；且該名乙○○亦於八十
    九年二月二十九日至高雄市政府警察局督察室維新小組接受訊問，其間警員即曾
    問以：「你曾否向苓雅區超商業者、釣蝦場或攤販業者要求寄台（寄放電動玩具
    ）？」、「你曾於八十九年春節前，向以下業者自稱是維新小組的阿山仔（或督
    察室、探訪人員、總局的內勤、文書等警察單位職務）？向楊金德自稱是維新小
    組的文書，向廖萬風自稱是總局的文書內勤，向鄭少雄自稱是維新小組的，向張
    壽明自稱是督察室的阿山，向陳漢昌自稱是保二的，且又稱是支援總局維新的探
    訪小組，向林奕傑自稱是維新小組的探訪人員，向梁淑卿自稱是維新小組的內勤
    人員嗎？且曾向以上業者出示一張深紅色無照片之類似警察的證件嗎？」、「你
    與前述業者楊金德等人是否認識？有生意來往否？有無仇恨或財務糾紛？為何他
    們會指控你以上情節？」等問題，有高雄市政府警察局督察室維新小組八十九年
    二月二十九日調查筆錄可考，足見乙○○確有因佯稱為警務人員，並向超商、釣
    蝦場等場所要求寄放電子遊戲機而遭多人檢舉之情，雖乙○○對超商等業者之指
    控一概加以否認，然此乃與其自身利害關係相關，乙○○為圖卸責而加以否認，
    實屬可能；且一般經營超商、釣蝦場之業者，將其場地提供他人擺設電子遊戲機
    ，亦所在多有，是由被告於八十九年二月二十五日接受高雄市政府警察局督察室
    維新小組訊問時即稱店內之電子遊戲機係「阿山」之人擺設，並經口卡指認指認
    「阿山」即乙○○，該名乙○○亦因佯稱警務人員寄台，而遭多數超商業者、釣
    蝦場業者檢舉等情觀之，足認被告所辯店內擺設之電子遊戲機均係由乙○○所寄
    放一情，洵堪採信。從而，被告所經營之「佳佳樂五金百貨行」既為非電子遊戲
    場業之其他營利事業，其內之電子遊戲機又為綽號「阿山」之成年男子所寄放，
    是被告提供場所供人擺設電子遊戲機之行為，應屬電子遊戲場業管理條例第十六
    條而非同條例第十五條所規範之行為態樣，依同條例第二十八條規定，應僅科以
    行政罰之處罰。此外，本院復查無其他積極證據，足認被告有何公訴人所指之犯
    行，不能證明被告犯罪，依法應為無罪之諭知。
據上論斷，應依刑事訴訟法第四百五十二條、第三百零一條第一項，判決如主文。
中      華      民      國    八十九    年     十一     月    二十八    日
                                  臺灣高雄地方法院刑事第七庭
                                      法  官   曾  淑  娟
右正本證明與原本無異。
如不服本判決，應於判決送達後十日內，向本院提出上訴狀。
                                      書記官   陳  恩  如
中      華      民      國    八十九    年     十一     月    二十八    日


司法院資訊處製作；財團法人民間司法改革基金會備份。
